臺灣板橋地方法院刑事判決　　　　　　　96年度訴字第2709號
公　訴　人　臺灣板橋地方法院檢察署檢察官
被　　　告　丙○○
　　　　　　　　　　（另案於臺灣臺北監獄臺北分監執行中）
上列被告因偽造文書等案件，經檢察官提起公訴（96年度偵字第
14172 號），被告於準備程序中就被訴事實為有罪之陳述，經本
院告知簡式審判之旨，並聽取當事人之意見後，本院合議庭裁定
由受命法官獨任進行簡式審判程序，判決如下：
    主  文
丙○○收受贓物，累犯，處有期徒刑參月，減為有期徒刑壹月又
拾伍日；又共同行使偽造私文書，足以生損害於公眾及他人，累
犯，處有期徒刑玖月，減為有期徒刑肆月又拾伍日，車牌號碼
ＫＥＪ－二七九號機車之「汽（機）車過戶申請登記書」上偽造
之「乙○○」署名、印文各壹枚及偽造之「乙○○」印章壹枚均
沒收；又竊盜未遂，累犯，處有期徒刑參月。應執行有期徒刑捌
月，車牌號碼ＫＥＪ－二七九號機車之「汽（機）車過戶申請登
記書」上偽造之「乙○○」署名、印文各壹枚及偽造之「乙○○
」印章壹枚均沒收。
    事  實
一、丙○○前因竊盜案件，經臺灣高等法院於民國87年4 月30日
    以87年度上易字第2097號判處有期徒刑1 年2 月，於89年3
    月20日假釋出監並付保護管束，嗣經撤銷假釋執行殘刑6 月
    9 日；另因竊盜案件，經臺灣高等法院於89年5 月11日以87
    年度上訴字第3195號判處有期徒刑8 月；再因竊盜案件，經
    臺灣基隆地方法院於89年9 月2 日以89年度訴字第368 號判
    處有期徒刑9 月確定，上開有期徒刑8 月、9 月，再經臺灣
    基隆地方法院以91年度聲字第77號裁定定其應執行刑有期徒
    刑1 年4 月確定；復因竊盜案件，經臺灣板橋地方法院於91
    年5 月31日，以90年度易字第3870號刑事判決判處有期徒刑
    1 年確定，而上開有期徒刑殘刑6 月9 日、1 年4 月、1 年
    經接續執行後，於93年1 月20日縮短刑期假釋出監，於93年
    9 月13日假釋期滿，假釋未經撤銷，未執行之刑以已執行論
    （據此，於本案構成累犯）。復因竊盜及妨害自由案件，經
    臺灣宜蘭地方法院於96年3 月30日，以95年度易字第366 號
    分別判處有期徒刑10月、3 月，應執行有期徒刑1 年確定，
    嗣經同法院以96年度聲減字第570 號裁定減刑並另定執行刑
    為6 月確定，現正執行中。
二、丙○○仍不知悔改，先後為下列犯行：
(一)、於95年12月底某日，在不詳地點，明知真實姓名年籍不詳綽
    號「弘文」之成年男子所持有乙○○之身分證及健保卡各1
    張，係屬來路不明之贓物（該等證件係乙○○於95年12月底
    ，在臺北縣土城市○○路106 號前，置放於其車牌號碼UES-
    605 號輕型機車之置物箱內，遭人竊取），竟基於收受贓物
    之犯意，而予收受持有。
(二)、丙○○復於96年1 月1 日，與「弘文」及另2 名真實姓名年
    籍不詳之成年男子，共同基於偽造私文書並持以行使及使公
    務員登載不實之犯意聯絡，一同前往臺北縣土城市○○路
    483 巷1 號宋隆松所經營之松岳機車行，以乙○○之名義，
    以新臺幣（下同）1 萬餘元之代價向宋隆松購買宋隆松所有
    車牌號碼KEJ-279 號之中古重型機車（下稱本件機車），同
    時提供上開乙○○失竊之身分證及健保卡各1 張予不知情之
    宋隆松辦理系爭機車之過戶手續。宋隆松故先指示不知情之
    不詳刻印店偽刻「乙○○」之印章1 枚，再於「汽（機）車
    過戶申請登記書」上偽造「乙○○」之署名1 枚及以上開偽
    刻印章蓋用「乙○○」之印文1 枚後，持乙○○之身分證、
    健保卡、上開偽造之汽（機）車過戶申請登記書及宋松隆所
    有之強制汽車責任保險證各1 張，於96年1 月2 日向交通部
    公路總局臺北區監理所板橋監理站（下稱板橋監理站）辦理
    本件機車過戶而行使之，使該監理站承辦人員誤以為係乙○○本人申請過戶登記為車主，而在其職務上所掌之汽機車車
    籍登記資料上記載宋松隆過戶本件機車予乙○○之不實事項
    ，進而核發乙○○名義之行車執照予宋隆松，足以生損害於
    乙○○及監理機關對於車籍管理之正確性。嗣宋隆松於松岳
    機車行向「弘文」收取機車餘款後，即將本件機車（含機車
    鑰匙3 支）、機車保險證、乙○○上述身分證及健保卡、乙○○名義之機車行車執照等物一同交付予「弘文」。
(三)、丙○○於96年3 月間某日打電話予「弘文」，經「弘文」告
    知本件機車停放於臺北縣新莊市○○路上，鑰匙亦放置車上
    ，可隨時騎用。丙○○遂於96年6 月13日上午11時許，至上
    址騎乘本件機車，於同日上午11時40分許，行經臺北縣新莊
    市○○○路107 巷附近，見甲○○所有車牌號碼LD7-955 號
    輕型機車停放該處，竟意圖為自己不法之所有，以衣服遮蓋
    甲○○之機車坐墊，並伸手進入機車置物箱內著手竊取財物
    ，嗣經警當場查獲而未遂，並扣得本件機車1 輛、機車鑰匙
    3 支、機車保險證及乙○○名義之機車行車執照各1 張，而
    循線查悉上情。
三、案經乙○○訴由臺北縣政府警察局新莊分局報告臺灣板橋地
    方法院檢察署檢察官偵查起訴。
    理  由
一、上揭犯罪事實，業據被告丙○○於本院準備程序及審理時坦
    承不諱，核與證人乙○○、甲○○於警詢、偵查中之指述及
    證人宋隆松於偵查中之證述相符，復有板橋監理站96年7 月
    3 日北監板字第0960002393號函暨所附汽（機）車過戶申請
    登記書（由宋隆松名義移轉登記予乙○○）各1 紙、查獲照
    片4 張附卷為憑，及本件機車、機車鑰匙3 支、機車保險證
    與機車行車執照各1 張扣案可資佐證，足認被告之自白與事
    實相符。本案事證明確，被告犯行堪以認定，應依法論科。
二、論罪科刑
(一)、核被告如事實欄(一)所為，係犯刑法第349 條第1 項之收受贓
    物罪。
(二)、被告如事實欄(二)所為，係犯刑法第216 條、第210 條之行使
    偽造私文書罪及同法第214 條之使公務員登載不實罪。被告
    以一行為（提供乙○○身分證及健保卡予宋隆松辦理系爭機
    車過戶手續）觸犯二罪名，為想像競合犯，應依刑法第55條
    前段之規定，從一重之行使偽造私文書罪處斷。被告與「弘
    文」及另2 名不詳男子間，就此部分犯行有犯意聯絡及行為
    分擔，應論以共同正犯。被告利用不知情之宋隆松偽造乙○○之印章、印文與署名，復填製「汽（機）車過戶申請登記
    書」後行使之，為間接正犯。被告偽造乙○○印章、印文及
    署名之行為係其偽造私文書之部分行為，其偽造私文書之低
    度行為復為行使偽造私文書之高度行為所吸收，均不另論罪
    。
(三)、被告如事實欄(三)所為，係犯刑法第320 條第3 項、第1 項之
    竊盜未遂罪。被告已著手於竊盜行為之實行，因為警當場查
    獲而未遂，應依刑法第25條第2 項之規定減輕其刑。
(四)、被告所犯收受贓物罪、行使偽造私文書罪及竊盜未遂罪間，
    犯意個別，行為分殊，應予分論併罰。又被告有如事實欄所
    示之犯罪科刑執行情形，有臺灣高等法院被告全國前案紀錄
    表可佐，其於有期徒刑執行完畢後5 年內，故意再犯本件有
    期徒刑以上之各罪，為累犯，均應依刑法第47條第1 項之規
    定加重其刑，其中竊盜未遂之犯行並應依法先加後減之。爰
    審酌被告之素行、犯罪之動機、目的、手段、所生危害程度
    及犯罪後尚知坦承犯行等一切情狀，分別量處如主文所示之
    刑，以資懲儆。
(五)、再查本件被告所犯收受贓物罪及行使偽造私文書罪之犯罪時
    間均在96年4 月24日以前，合於中華民國96年罪犯減刑條例
    所定減刑之條件，應均依同條例第2 條第1 項第3 款之規定
    減其宣告刑2 分之1 ，並與不得減刑之竊盜未遂罪，定其應
    執行之刑。
(六)、被告利用不知情之宋隆松所偽造本件機車之「汽（機）車過
    戶申請登記書」，雖業已提交板橋理站而非其所有，然其上
    偽造之「乙○○」署名與印文各1 枚，不問屬於被告與否，
    均應依刑法第219 條之規定諭知沒收。另被告利用不知情之
    宋隆松所偽造之「乙○○」印章1 枚雖未扣案，然並無事證
    可認確已滅失，爰併依刑法第219 條之規定宣告沒收。
據上論斷，應依刑事訴訟法第273 條之1 第1 項、第299 條第1
項前段、刑法第28條、第349 條第1 項、第216 條、第210 條、
第214 條、第320 條第3 項、第1 項、第55條前段、第25條、第
47條第1 項、第219 條、第51條第5 款，刑法施行法第1 條之1
第1 項、第2 項前段，中華民國九十六年罪犯減刑條例第2 條第
1 項第3 款、第7 條、第11條，判決如主文。
本案經檢察官林俊峰到庭執行職務。
中　　華　　民　　國　　96　　年　　12　　月　　17　　日
                  刑事第七庭    法　官    吳佳穎
以上正本證明與原本無異
如不服本判決應於送達後10日內向本院提出上訴狀
                                書記官  　陳香君
中　　華　　民　　國　　96　　年　　12　　月　　17　　日
附錄本案論罪科刑法條全文：
中華民國刑法第349條
收受贓物者，處 3 年以下有期徒刑、拘役或 5 百元以下罰金。
搬運、寄藏、故買贓物或為牙保者，處 5 年以下有期徒刑、拘役
或科或併科 1 千元以下罰金。
因贓物變得之財物，以贓物論。
中華民國刑法第216條
行使第 210 條至第 215 條之文書者，依偽造、變造文書或登載
不實事項或使登載不實事項之規定處斷。
中華民國刑法第210條
偽造、變造私文書，足以生損害於公眾或他人者，處 5 年以下有
期徒刑。
中華民國刑法第214條
明知為不實之事項，而使公務員登載於職務上所掌之公文書，足
以生損害於公眾或他人者，處 3 年以下有期徒刑、拘役或 5 百
元以下罰金。
中華民國刑法第320條
意圖為自己或第三人不法之所有，而竊取他人之動產者，為竊盜
罪，處 5 年以下有期徒刑、拘役或 5 百元以下罰金。
意圖為自己或第三人不法之利益，而竊佔他人之不動產者，依前
項之規定處斷。
前二項之未遂犯罰之。
